臺灣高等法院刑事裁定　　　　　　　　　　　　　　九十一年度聲再字第四八九號
　　再審聲請人　甲○○　男三十.
　　即受判決人
右聲請人因詐欺案件，對於本院九十一年度上易字第二五一０號，中華民國九十一年
十一月十五日確定判決（第一審案號：臺灣桃園地方法院九十一年度易字第七二九號
；起訴案號：臺灣桃園地方法院檢察署九十一年度調偵字第一０七號），聲請再審，
本院裁定如左：
    主      文
再審之聲請駁回。
    理      由
一、聲請意旨略稱：聲請人因詐欺案件，經本院九十一年度上易字第二五一０號判決
    判處有期徒刑六月，該判決認聲請人犯罪，係以轉帳及匯款證明、李榮彬之證詞
    、聲請人之花費非告訴人能力所及、告訴人提供之金額超越常人生活開銷為依據
    。惟查：(一)轉帳及匯款證明，僅能代表告訴人有供與聲請人金錢罷了；(二)告訴人
    夥同李榮彬於八十九年八月十九日至聲請人之事務所，強迫聲請人開立本票未果
    而發生爭執，告訴人報警謊稱聲請人欲暴力相向（正所謂作賊的喊捉賊），桃園
    分局武陵派出所派員至現場了解，並未發現聲請人有任何開立本票之意思與動作
    （派出所應有記錄），而李榮彬卻躲昀不見人影，其行為頗為可疑（應是暴力討
    債份子），而李榮彬於原審法院偵訊時，僅稱聲請人與告訴人為股票事爭執，然
    於本院調查時，卻說確定聽見聲請人當時親口說欠告訴人二百萬元，其供詞前後
    不一致，顯見其證言之虛偽不實，不足採信；(三)告訴人所參加之互助會，每月金
    額高達新臺幣十餘萬元，其經濟能力，自不待言；(四)試問什麼樣的金額才是正常
    開銷？拿聲請人的花費來大作文章，實為無稽，女人被男人包養沒事，男人用女
    人的錢就有罪？告訴人於原審法院偵查中自陳，伊與聲請人原為男女朋友，直至
    八十七年七月分手，因伊發現伊的錢讓聲請人用光，也不知道是否買股票用光等
    語，又告訴人若真為投資，怎會完全不清楚金額大小、股票種類及數量？至此可
    見告訴人於分手後，對自己所付出不甘，遽爾欲羅織聲請人詐欺之意明顯。原確
    定判決對前開重要證據漏未審酌，爰依刑事訴訟法第四百二十一條規定，聲請再
    審。
二、按有罪之判決確定後，依刑事訴訟法第四百二十一條為受判決人之利益聲請再審
    ，以就足以影響於判決之重要證據漏未審酌者，始得為之。經查，本件聲請人所
    舉聲請再審之理由，核與該條規定「足以影響於判決之重要證據漏未審酌」均不
    相符，是其執此聲請再審，為無理由，應予駁回。
據上論斷，應依刑事訴訟法第四百三十四條第一項裁定如主文。
中    華    民    國      九十一      年     十二     月      十八      日
                            臺灣高等法院刑事第十九庭
                                審判長法  官  許  國  宏
                                      法  官  洪  光  燦
                                      法  官  林  勤  純
右正本證明與原本無異。
本裁定不得抗告。
                                      書記官  葉  瑩  庭
中    華    民    國      九十一      年     十二     月      十九      日
